臺灣臺南地方法院刑事裁定
111年度單聲沒字第155號
聲  請  人  臺灣臺南地方檢察署檢察官
被      告  黃麗樺


上列被告因違反毒品危害防制條例案件，經檢察官聲請單獨宣告
沒收（111年度聲沒字第293號），本院裁定如下：
    主  文
扣案如附表一之㈠、附表二之㈠、附表三之㈠所示之第二級毒品甲
基安非他命共柒包（含毒品外包裝袋共柒只，其中如附表三之㈠
編號3所示甲基安非他命於檢驗後檢體用罄）均沒收銷燬；扣案
如附表一之㈡、附表二之㈡、附表三之㈡編號1、2、3所示之物均沒
收。
    理  由
一、聲請意旨略以：被告黃麗樺（下稱被告）前因施用第二級毒
    品案件，經法院裁定執行觀察、勒戒後，認無繼續施用毒品
    傾向，經聲請人於民國111年3月30日以111年度撤緩毒偵緝
    字第21號、111年度毒偵緝字第150號、第151號、第152號等
    案件為不起訴處分確定。扣案之第二級毒品甲基安非他命7
    包（甲基安非他命檢驗後淨重分別為0.133公克、3.051公克
    、0.151公克、0.08公克、0.006公克、0.01公克，其中1包
    檢驗後用罄）均屬違禁物，爰依毒品危害防制條例第18條第
    1項前段，刑法第40條第2項規定，聲請裁定沒收銷燬；至上
    開案件扣案之玻璃球（已使用過）1顆、毒品器具（吸食用
    具）1個、其他一般物品（玻璃吸食器）3個、其他一般物品
    （玻璃球）8個、其他一般物品（夾鏈袋）1盒等物（均為被
    告所有且為其施用毒品之器具，爰依刑法規定，聲請裁定沒
    收等語。
二、按違禁物，不問屬於犯罪行為人與否，沒收之。違禁物或專
    科沒收之物得單獨宣告沒收；查獲之第一、二級毒品及專供
    製造或施用第一、二級毒品之器具，不問屬於犯罪行為人與
    否，均沒收銷燬之，刑法第38條第1項、第40條第2 項及毒
    品危害防制條例第18條第1 項前段分別定有明文。又按供犯
    罪所用、犯罪預備之物或犯罪所生之物，屬於犯罪行為人者
    ，得沒收之，刑法第38條第2 項前段亦定有明文。再按檢察
    官依第253 條或第253 條之1 為不起訴或緩起訴之處分者，
    對刑法第38條第2 項規定供犯罪所用、供犯罪預備或因犯罪
    所得之物，以屬於被告者為限，得單獨聲請法院宣告沒收，
    刑事訴訟法第259 條之1 亦有明文。再按法院認為聲請單獨
    宣告沒收有理由者，應為准許之裁定，刑事訴訟法第455條
    之36第2項亦定有明文。
三、經查，被告前因於①109年8月5日19時許，在嘉義縣太保市梅
    子厝15-1號住處廁所內，以將甲基安非他命置入玻璃球內用
    火燒烤，吸食其煙霧方式（110年度撤緩毒偵字第93號即111
    年度撤緩毒偵緝字第21號）；②110年6月27日4時許，在同上
    住處房間內，以同上方式（111年度毒偵緝字第150號）；③1
    10年9月10日17時許，在臺南市水萍塭公園內廁所，以同上
    方式（111年度毒偵緝字第151號）；④110年11月16日3時許
    ，在臺南市○○區○○路○段000巷00弄00號內，以同上方式（11
    1年度毒偵緝字第152號），施用甲基安非他命各1次，共計4
    次，經聲請人以110年度撤緩毒偵字第93號即111年度撤緩毒
    偵緝字第21號（上開①之犯行，即110年度聲觀字第443號）
    ，聲請本院於110年5月27日以110年度毒聲字第530號裁定將
    被告送勒戒處所觀察、勒戒確定。被告於111年3月2日入勒
    戒處所執行觀察、勒戒，同年3月28日因無繼續施用毒品傾
    向出所，經聲請人於111年3月30日以111年度撤緩毒偵緝字
    第21號、111年度毒偵緝字第150號、第151號、第152號為不
    起訴處分確定等情，有卷附之本院110年度毒聲字第530號裁
    定、聲請人111年度撤緩毒偵緝字第21號、111年度毒偵緝字
    第150號、151號、第152號不起訴處分書及上開偵查卷宗（
    含警卷）、臺灣高等法院被告前案紀錄表附卷可稽，足認被
    告上開施用第二級毒品犯行，業經檢察官為不起訴處分確定
    。
四、又被告上開施用第二級毒品案件，上開①之施用第二級毒品
    犯行部分：扣得如附表一之㈠所示毒品1包及如附表一之㈡所
    示之物。其中如附表一之㈠所示白色結晶1包，經檢察官送高
    雄市立凱旋醫院鑑驗結果，檢出第二級毒品甲基安非他命成
    分（如附表一之㈠所示）；如附表一之㈡所示之物，係被告所
    有且供其施用甲基安非他命使用，業據被告於109年8月6日
    警詢時供述在卷，有被告109年8月6日警詢筆錄、臺南市政
    府警察局第二分局109年8月6日扣押筆錄、扣押物品目錄表
    、扣押物品收據、高雄市立凱旋醫院109年9月14日高市凱醫
    驗字第65692號濫用藥物成品檢驗鑑定書存卷可參（臺南市
    政府警察局第二分局南市警二偵字第1090403318號卷第4至5
    頁、第9至15頁，109年度毒偵字第1977號卷第30頁）；上開
    ③之施用第二級毒品犯行部分：扣得如附表二之㈠所示毒品2
    包及如附表二之㈡所示之物。其中如附表二之㈠所示白色結晶
    2包，經檢察官送高雄市立凱旋醫院鑑驗結果，檢出第二級
    毒品甲基安非他命成分（如附表二之㈠所示）；如附表二之㈡
    所示之物，係被告所有且供其施用甲基安非他命使用，業據
    被告於110年9月11日警詢時供述在卷，有被告110年9月11日
    警詢筆錄、臺南市政府警察局第三分局110年9月11日搜索扣
    押筆錄、扣押物品目錄表、扣押物品收據、高雄市立凱旋醫
    院110年11月22日高市凱醫驗字第70231號濫用藥物成品檢驗
    鑑定書存卷可參（臺南市政府警察局第三分局南市警三偵字
    第1100498450號卷第4至7頁、第21至27頁，110年度毒偵緝
    字第344號卷第5頁）；上開④之施用第二級毒品犯行部分：
    扣得如附表三之㈠所示毒品4包及如附表三之㈡所示之物。其
    中如附表三之㈠所示白色結晶4包，經檢察官送高雄市立凱旋
    醫院鑑驗結果，檢出第二級毒品甲基安非他命成分（如附表
    三之㈠所示，其中如附表三之㈠編號3所示甲基安非他命於檢
    驗後檢體用罄）；如附表三之㈡所示之物，其中編號1、2、3
    所示之物，係被告所有且供其施用甲基安非他命使用（附表
    三之㈡編號4所示之物，不在本件聲請範圍），業據被告於11
    0年11月16日警詢時供述在卷，有被告110年11月16日警詢筆
    錄、臺南市政府警察局麻豆分局110年11月16日搜索扣押筆
    錄、扣押物品目錄表、高雄市立凱旋醫院110年12月20日高
    市凱醫驗字第71012號濫用藥物成品檢驗鑑定書存卷可參（
    臺南市政府警察局麻豆分局南市警麻偵字第1100630736號卷
    第4至6頁、第71至75頁，111年度毒偵緝字第152號卷第11頁
    ）。
五、足認，上開扣案之如附表一之㈠、附表二之㈠、附表三之㈠所
    示之第二級毒品甲基安非他命共7包，均確係違禁物，且為
    查獲之第二級毒品無訛，不問屬於犯罪行為人與否，應依毒
    品危害防制條例第18條第1項前段之規定宣告沒收銷燬（其
    中如附表三之㈠編號3所示甲基安非他命於檢驗後檢體用罄）
    。而盛裝上開扣案毒品之外包裝袋7只，無論以何種方式將
    之與內裝之毒品分離，包裝袋內均會有極微量之毒品殘留，
    則毒品外包裝袋內所含之毒品既不論以何種方法均無法將附
    著於袋內之毒品析離，且無析離之實益與必要，應整體視同
    查獲之第二級毒品一併宣告沒收銷燬。至於送驗耗損部分之
    毒品既已滅失，不予宣告沒收銷燬。又扣案之如附表一之㈡
    、附表二之㈡、附表三之㈡編號1、2、3所示之物，均係被告
    所有且供其犯施用第二級毒品罪所用之物，核屬刑法第38條
    第2 項前段所定得沒收之物，被告上開①至④所示施用第二級
    毒品犯行，既經檢察官為不起訴處分確定，則依上開刑事訴
    訟法第259 條之1 規定，檢察官單獨聲請法院宣告沒收，亦
    與前揭法律規定相符，應予准許。綜上，聲請人本件聲請為
    有理由，應予准許。
六、據上論結，應依刑事訴訟法第455條之36第2項、第259條之1
    ，毒品危害防制條例第18條第1項前段，刑法第38條第2項前
    段、第40條第2項，裁定如主文。
中　　華　　民　　國　　111 　年　　5 　　月　　4 　　日
                  刑事第十三庭    法  官   鄭彩鳳
以上正本證明與原本無異。
如不服本裁定，應於收受送達後5日內向本院提出抗告狀。（應
附繕本）
　　　　　　　　　　　　　　　　　書記官  謝盈敏　　　　
中　　華　　民　　國　　111 　年　　5 　　月　　4 　　日
　　　　　　　　　　　　　　　　　　　　　　　　　　
附表一之㈠（110年度撤緩毒偵緝字第21號）     編 號 轉碼編號 送檢姓名 鑑別條碼 檢出毒品 毒品級別 外觀及重量 1  Z00000000 000安保629 甲基安非他命 2 白色結晶 檢驗前淨重0.146公克，檢驗後淨重0.133公克 

附表一之㈡（110年度撤緩毒偵緝字第21號）     編號 扣押物品名稱 數量 單位 備註 1 玻璃球(已使用) 1 顆  

附表二之㈠（111年度毒偵緝字第151號）     編 號 轉碼編號 送檢姓名 鑑別條碼 檢出毒品 毒品級別 外觀及重量 1  Z00000000 000安保677-01 甲基安非他命 2 白色結晶 檢驗前淨重3.062公克，檢驗後淨重3.051公克 2 Z00000000 000安保677-02 甲基安非他命 2 白色結晶 檢驗前淨重0.163公克，檢驗後淨重0.151公克 

附表二之㈡（111年度毒偵緝字第151號）     編號 扣押物品名稱 數量 單位 備註 1 安非他命吸食器(已使用) 1 組  

附表三之㈠（111年度毒偵緝字第152號）     編 號 轉碼編號 送檢姓名 鑑別條碼 檢出毒品 毒品級別 外觀及重量 1  B00000000 黃麗樺-01 甲基安非他命 2 白色結晶 檢驗前淨重0.092公克，檢驗後淨重0.080公克 2 B00000000 黃麗樺-02 甲基安非他命 2 白色結晶 檢驗前淨重0.018公克，檢驗後淨重0.006公克 3 B00000000 黃麗樺-03 甲基安非他命 2 白色結晶 檢驗前淨重0.004公克，檢驗後檢體用罄 4 B00000000 黃麗樺-04 甲基安非他命 2 白色結晶 檢驗前淨重0.021公克，檢驗後淨重0.010公克 

附表三之㈡（111年度毒偵緝字第152號）     編號 扣押物品名稱 數量 單位 備註 1 水車（安非他命玻璃吸食器) 3 支  2 玻璃球 8 個  3 夾鍊袋 1 盒  4 華碩手機 1 支 不在本件聲請範圍內